# 请教陈版主有关吸收合并的问题

提问人：lcx2456 时间：2019-01-18 10:45:59
母公司下面三家子公司，其中一家子公司 A在今年 3 月份无偿吸收合并子公司 B C，母公司的长期股权投资原为（A:100 B：50 C： 50 ），子公司的实收资本为（A:100 B：50 C50）子公司吸收时的净资产为（A:200 B:100 C:-30）吸收时的账务处理是否为：
母公司：
借：长投-A 100
贷：长投-B 50
长投-C 50
B,C借：负债类
所有者权益类
贷：资产类
A:借：资产类-B-C
贷：负债类-B-C
实收资本 100
资本公积-其他资本公积（差额）
另：
编写现流时A 公司吸收进来的增加部分如何编写现流，BC 被吸收减少部门如何编写现流，合并现流上这块如何处理？所有者权益变动表上 A 公司如何体现实收资本和资本公积的变化？合并所有者权益变动表是不是没有影响？

回答人：chenyiwei
首先，A 的账务处理中，差额应计入的科目是“资本公积——股本溢价”。
在 A 的单户现金流量表中，在合并日取得 B、C 的现金及现金等价物余额，应列报为“收到的其他与筹资活动有关的现金”。如果 A需要编制合并报表，则因为需追溯调整前期比较数据，故无需专门反映合并日取得被合并方的现金。
在 A 的单户所有者权益变动表中，合并日取得B、C 的净资产，作为 “所有者投入和减少资本——其他” 处理。

提问人：lcx2456 时间：2019-01-19 12:02:48
谢谢陈版主，还想请问下如果是 ABC 的母公司编合并报表这A 吸收合并BC，现流表上A 单体放在收到的其他与筹资活动有关的现金，BC 单体是不是放在支付其他与筹资活动有关的现金，合并里是直接体现在收到的其他与筹资活动有关的现金和支付其他与筹资活动有关的现金吗？

回答人：chenyiwei
ABC 的母公司编合并报表，应完全抵销该内部重组事项的影响。